

GUZMÁN VALVERDE Lolo Javier

Lic. en Marketing y Neg. Internac.

EXPERIENCIA PROFESIONAL

- IESTP "TRUJILLO" Docente P.E. Marketing (Junio 2024 actualidad)
- I.E. N° 80636 "Luis Valle Goicochea" Guadalupito (Virú) -Docente de Oratoria y Liderazgo (2023)
- CMAC SANTA Relaciones Institucionales / Jefe de Marketing (2022 – 2024)
- Corp. Educ. Cevatur Perú (Chimbote) Docente de Marketing (2020 – 2021)
- Universidad Privada de Trujillo Jefe de Marketing (2014-2020)
- Municipalidad Distrital de Simbal Asesor de Relaciones Públicas (2019)
- Municipalidad Centro Poblado El Milagro, Huanchaco Asesor de Relaciones Públicas (2017-2018)
- CMAC SANTA / Asesor de Marketing (2014 2015)
- Grupo Educativo Leonardo Da Vinci Jefe de Relaciones Públicas (2012–2013)
- Municipalidad Distrital de Casa Grande (Ascope) Jefe de Relaciones Públicas (2010)
- Municipalidad Distrital de Santiago de Cao (Ascope) Jefe de Relaciones Públicas (2008-2010)
- Universidad Privada de Trujillo Jefe de Relaciones Públicas (2007–2008 / 2012)
- Universidad Privada San Pedro (Trujillo) Jefe de Imagen Institucional (2003–2006 / 2011)
- Dirección Regional de Turismo Jefe de Imagen Institucional (2002)
- Municipalidad Distrital de Santa, El Santa (Áncash) Jefe de Imagen Institucional (2000)

CURSOS DE CAPACITACIÓN

Marketing Digital Práctico
 Centro de Capacitación Paradero Digital
 Diciembre 2022

Capacitación para Comunicadores
 CMAC Sullana
 Setiembre 2022

Transformación Digital
 Instituto Europeo de Posgrado
 Noviembre 2021

PERFIL PROFESIONAL

Licenciado en Marketing y Negocios Internacionales con amplia experiencia en la jefatura del área y afines para instituciones educativas privadas, entidades financieras y organismos de gobierno público. Con trayectoria en la docencia superior, integrando saberes técnicos con competencias educativas para la capacitación de nuevos profesionales. Comprometido con la innovación, el aprendizaje constante y el mejoramiento continuo.

CONTACTO



Email: jguzmanv@iestp-trujillo.edu.pe

EDUCACIÓN

- LICENCIADO EN MARKETING Y NEGOCIOS INTERNACIONALES
 - Universidad Privada de Trujillo
- BACHILLER EN MARKETING Y NEG. INT.
 Universidad Privada de Trujillo
- BACHILLER EN EDUCACIÓN
 Universidad Privada Antenor Orrego
- PROFESIONAL TÉCNICO EN CONTABILIDAD Instituto de Educación Superior Tecnológico Público "NUEVA ESPERANZA"

DIPLOMADOS /ESPECIALIZACIÓN

Diplomado en Marketing Digital
 Esc. Nac. de Gobierno y Políticas Públicas – 2022

POSGRADO

- Maestrando: Coaching y Liderazgo Educativo
 Universidad Privada Señor de Sipán USS
- Maestrando: Ciencias de la Educación y Gestión Pedagógica

Universidad Privada Antenor Orrego - UPAO

Universidad Privada de Trujillo - UPRIT

Maestría concluida en Periodismo